---
title: "KMA_Preprocessing&Descriptive stats"
author: "cws"
date: '2021 6 17 '
output: 
  html_document:
    toc: true
    toc_float: true
---

```{r setup, include=FALSE}
knitr::opts_chunk$set(echo = TRUE)
```

# R Markdown 기본 사용법
## 단축키

ⓐ Chunk 생성: Ctrl+Alt+I


ⓑ knit 하기: Ctrl+Shift+K


ⓒ 한줄 실행: Ctrl+Enter


ⓓ chunk실행: Ctrl+Shift+Enter

## 텍스트 작성 요령

ⓐ Bold text: **text**


ⓑ Italc text: *text*


ⓒ 취소선: ~~이렇게~~


ⓓ 수평선: *** or --- or ___


ⓔ 목차: 점 리스트는 +,-,*를 사용. 숫자는 숫자와 1. 을 이용해서 표현 2회 들여쓰면 안쪽으로 들어간 list 가능


ⓕ 표: | 와 - 사용하여 만들 수 있음. |는 열 구분, -는 Header 표시 

|1열|2열|3열|
|-|-|-|
|1|2|3|
|4|5|6|

***

## 기타 참고 

https://rmarkdown.rstudio.com/gallery.html


https://gomguard.tistory.com/212


# 필요 패키지 
```{r}
library(data.table)
library(dplyr)
library(pastecs)
```

# 데이터 불러오기
```{r data load}
trans <- fread("G:/내 드라이브/2021-1/날씨와 소비/data/trans.csv",  header = TRUE,encoding="UTF-8")
head(trans)
sum(is.na(trans))
```

# 전처리 

##품목 추가 
 품목이 대분류, 소분류 수준의 분류체계임. 분석 결과가 어떻게 될지 모르고 보다 좋은 인사이트를 얻기 위해 일단 중분류 수준의 품목을 추가함.

### 품목 분류 기준

**'네이버쇼핑'**의 분류 체계 차용. 아래 기술하겠으나 **그 목적에 맞게 일부 수정**하여 분류하였음. 

#### 식품 
물에 타먹는 가루(미숫가루 등)와 같이 물이 없이는 존재가 무의미한 보완재 성격의 제품은 그 목적에 맞게 음료로 분류하였음


#### 뷰티 



#### 냉난방가전


```{r}

```


## 기술 통계
```{r}
attach(trans)
```

### 성별 통계
table(SEX)
sex_freq <- table(SEX)
round(prop.table(sex_freq)*100,1)#비율
barplot(sex_freq)

### 연령 통계
table(AGE)
age_freq <- table(AGE)
round(prop.table(age_freq)*100,1)

###AGE*SEX
age_sex <- ftable(AGE~SEX, data=trans) #연령별 성별 분포
barplot(age_sex)
round(prop.table(age_sex)*100, 1) #연령 성별 분포 

## Product
### Catergory
table(CAT1)#대분류 카테고리별 거래 건수(판매량 아님)
table(CAT2)
cat1_freq <- table(CAT1)
cat2_freq <- table(CAT2)
barplot(cat1_freq)#거래건수 냉난방가전<뷰티<식품
prop.table(cat1_freq)*100
tail(sort(prop.table(cat2_freq)*100), n=10) #가장 높은게 1%도 안됨


#왜 생수가 여러개? 

### QTY


#### 연속형변수에 대한 기초적인 분포 확인
summary(QTY)
#install.packages("pastecs")
round(stat.desc(QTY),2) #총판매랑 3억9천, 한 번에 최다판매 2774개, 평균이 19, 중앙 6
hist(QTY,breaks="FD",xlab="판매량", main="판매량 히스토그램")#거의 무슨 카이제곱분포

##### 이상치 제거해보기
Q1 = quantile(QTY,probs = c(0.25),na.rm = TRUE) #1분위수
Q3 = quantile(QTY,probs = c(0.75),na.rm = TRUE) #3분위수
LC = Q1 - 1.5 * (Q3 - Q1) # 아래 울타리
UC = Q3 + 1.5 * (Q3 - Q1) # 위 울타리
QTY_outlier_none = subset(QTY,QTY >  LC & QTY < UC)
hist(QTY_outlier_none,xlab="판매량", main="이상치 제거한 판매량 히스토그램")#거의 무슨 카이제곱분포

### CAT*QTY
aggregate(QTY, by=list(CAT1,CAT2), FUN=sum) #CAT1*CAT2 판매량 합계

### SEX*CAT*QTY 
aggregate(QTY, by=list(SEX,CAT1,CAT2), FUN=sum)[order(QTY),]
sex_cat_qty <- aggregate(QTY, by=list(SEX,CAT1,CAT2), FUN=mean)
sex_cat_qty[order(sex_cat_qty$x,decreasing = T),] #성별 CAT2 평균판매량

### AGE*CAT*QTY
aggregate(QTY, by=list(AGE,CAT1,CAT2), FUN=sum)
aggregate(QTY, by=list(AGE,CAT1,CAT2), FUN=mean)

### SEX*AGE*CAY*QTY
aggregate(QTY, by=list(SEX,AGE,CAT1,CAT2), FUN=sum)
aggregate(QTY, by=list(SEX,AGE,CAT1,CAT2), FUN=mean)
